臺灣高等法院臺中分院刑事判決　　　　　　　　　九十三年度上訴字第一五三號
　　上　訴　人
　　即　被　告　戊○○
　　選任辯護人　張居德
　　上　訴　人
　　即　被　告　丙○○
　　指定辯護人　本院公設辯護人　丁○○
右上訴人因違反毒品危害防制條例案件，不服臺灣地方法院九十二年度訴字一九二八
號中華民國九十三年六月四日第一審判決（起訴案號：臺灣臺中地方法院檢察署九十
一年度偵字第九三五號），提起上訴，本院判決如左：
    主　　  文
原判決撤銷。
戊○○、丙○○共同販賣第二級毒品，各處有期徒刑柒年月。扣案如附表編號１、
２所示之第二級毒品ＭＤＭ甲貳佰柒拾顆、大麻捲煙拾壹支，均沒收銷燬之；扣案之
0000000000號行動電話壹支，沒收。
    事 　　 實
一、戊○○（綽號「阿貓」）與乙○○（綽號「小黑」，業經臺灣臺中地方法院檢察
    署檢察官以九十二年度偵字第二○一號、九十三年度偵字第八○○號案認共同販
    賣第二級毒品起訴，現由臺灣臺中地方法院審理中）於民國（下同）九十一年一
    月間係男女朋友，而丙○○（綽號「小白」）則為戊○○、乙○○之共同朋友。
    丙○○、戊○○、乙○○三人共同基於販賣第二級毒品ＭＤＭ甲及大麻捲煙之犯
    意聯絡，於不詳時間，在不詳地點販入如附表一編號１、２所示之第二級毒品分
    別以夾鏈袋包裝而置放於黑色皮包內，嗣有甲１之人（其綽號為「小傑」，真實
    姓名年籍詳卷）得悉丙○○、戊○○、乙○○等人有賣ＭＤＭ甲及大麻捲煙，恐
    乙○○、丙○○、戊○○三人販賣毒品危害他人，甲１遂打電話於九十一年一月
    四日凌晨一、二時許前打電話向臺中縣警察局霧峰分局國光派出所警員黃興綱表
    示欲檢舉他人持有及販賣毒品罪嫌，而乙○○、丙○○、戊○○三人適於九十一
    年一月三日夜間共同駕駛乙○○所有車牌號碼八Ｌ—五三八五號自用小客車外出
    ，甲１於連絡上黃興綱後隨即於九十一年一月四日凌晨二時十五分四十五秒，以
    ０４—00000000之市內電話撥打乙○○所有號碼為000000000
    0號之行動電話由戊○○接聽，甲１表示「要拿東西」，但尚未詢及出售價格，
    戊○○詢明甲１在臺中縣大里市仁愛醫院附近後即掛斷電話，嗣該甲１再於九十
    一年一月四日凌晨二時三十六分二十一秒、二時四十六分五十八秒以臺中縣大里
    市仁愛醫院急診室內之公用電話０４─00000000撥打乙○○前開000
    0000000號行動電話，由乙○○接聽後表示即將抵達約定地點，旋乙○○
    即於不詳處所下車離去，而由戊○○繼續駕車搭載丙○○前往臺中縣大里市○○
    路四五五號仁愛醫院前交付毒品，嗣戊○○於九十一年一月四日凌晨三時三十分
    許駕駛前開自用小客車到達前開臺中縣大里市仁愛醫院附近後，在該處等候之甲
    １即進入前開自用小客車，由丙○○自車輛右前座下方取出以夾鏈帶包裝之膠囊
    、藥片及大麻捲煙交由戊○○，再由戊○○詢問甲１：稱「要幾個？」等語後，
    在尚未交付毒品前，即由早於九十一年一月四日凌晨一、二時許接獲甲１檢舉電
    話後前往現場埋伏之員警黃興綱、張尊禮查獲，並在前開自用小客車上扣獲如附
    表一編號１至３所示之毒品及上開乙○○所有供販賣第二級毒品所用之0000
    000000號行動電話壹支。
二、案經臺中縣警察局霧峰分局報告臺灣臺中地方法院檢察署檢察官偵查起訴。
    理 　　 由
一、訊據上訴人即被告（以下均簡稱被告）戊○○、丙○○固不否認於右揭時、地為
    警查獲時，所駕駛之車上有扣案如附表所示之物，惟均矢口否認有何販賣第二級
    毒品之犯行，均辯稱：車子是當天晚上向有人乙○○所借，不知道車上有毒品，
    是綽號「小傑」之人打電話來，便邀著一起去吃宵夜，並且前往臺中縣大里市仁
    愛醫院載「小傑」，一到臺中縣大里市仁愛醫院，警察就來了，本件應該是陷害
    教唆云云。經查：
（一）扣案如附表編號１所示之ＭＤＭ甲二百七十顆經鑑驗結果均含有第二級毒品俗
      稱「快樂丸、搖頭丸」之成分，而如附表編號２所示之大麻捲煙十一支則均含
      有第二及第二四項毒品大麻成分等情，有內政部警政署刑事警察局九十一年十
      一月四日刑鑑字第０九一０三００二三一號鑑驗通知書，以及法務部調查局九
      十一年一月三十日調科壹字第一二００一一二六八號鑑定通知書各一份在卷可
      稽，堪信該等物品均屬毒品危害防制條例所管制之第二級毒品無誤。
（二）被告戊○○確實有於九十一年一月三日深夜至一月四日凌晨零時至二時許間，
      駕駛其內置放有證人乙○○所持用之門號為0000000000號行動電話
      之前開自用小客車，搭載被告丙○○及證人乙○○外出，嗣於九十一年一月四
      日凌晨二時十五分四十五秒，經秘密證人甲１以０４—00000000之私
      人市內電話撥打證人乙○○所有號碼為0000000000號之行動電話而
      由被告戊○○接聽，該甲１乃表明「要拿東西」，經被告戊○○詢明秘密證人
      甲１所在處所在臺中縣大里市仁愛醫院後，該秘密證人甲１掛掉電話後，復於
      同年一月四日凌晨二時三十六分二十一秒、二時四十六分五十八秒以臺中縣大
      里市仁愛醫院急診室內之公用電話０４—00000000號撥打證人乙○○
      前開0000000000號行動電話，由證人乙○○接聽後表示即將抵達約
      定地點後，證人乙○○先於不詳時間、地點下車，而被告戊○○、丙○○則繼
      續開車前往臺中縣大里市仁愛醫院前與秘密證人甲１碰面，嗣被告戊○○、丙○○到達現場後，該由被告二人認知為綽號「小傑」之秘密證人甲１隨即上車
      ，被告丙○○便彎腰自駕駛座旁邊之助手席下方拿起用夾鍊袋包裝之膠囊（即
      Ｋ他命）、藥片（搖頭丸）、大麻煙等物品交給被告戊○○看，再由被告戊○○拿給秘密證人甲１問要幾個等情，業據秘密證人甲１於九十一年二月二十五
      日偵訊時到庭結證明確，復有證人乙○○所持用之前開門號手機於九十一年一
      月三日至四日間之通聯紀錄附於偵卷第一四０頁背面（詳見原審卷第二四九頁
      之比對紀錄），以及該０４—00000000號電話持用人姓名對照表附於
      本院卷第一０五頁、該０４—00000000號號電話之使用單位姓名對照
      單附於本院卷第一三六頁可稽，核該通聯紀錄之時間點均與秘密證人甲１所描
      述之約定時間、地點等情節相符，又扣案如附表編號１、２所示之毒品，均係
      在被告戊○○於案發當日所駕駛之搭載被告丙○○之車號八Ｌ—五三八五號自
      用小客車之前座助手席座位底下遭查獲，且當時係由黑色手提包裝著等情，亦
      經秘密證人甲１及證人即查獲員警黃興綱到庭證述當時購買毒品及查獲情節屬
      實，並有置放之現場相片附於臺灣臺中地方法院九十一年度偵字第九三五號卷
      第二八頁可資佐憑，堪信該秘密證人所述應與事實相符而堪為採認。
（三）被告戊○○、丙○○雖辯稱：當天晚上剛好證人乙○○要去臺南，被告戊○○
      便向其借用前開自用小客車，並由證人乙○○責由被告丙○○將車開往被告戊○○作頭髮之美容院，恰好車上由證人乙○○所遺留之0000000000
      號行動電話響起，經接聽後發現是一名綽號「小傑」之男子，該男子是證人乙○○之友人，只與渠等見過幾次面，該「小傑」之男子問渠等要去哪裡，渠等
      表示要去中華路吃宵夜，「小傑」說他也要去，渠等便一同開車前往臺中縣大
      里市仁愛醫院去接「小傑」，沒想到警察來臨檢，才發現車上有如附表所示之
      毒品，渠等真的不曉得毒品是哪裡來的，也沒有要去賣毒品給「小傑」云云。
      然查：
  １、秘密證人甲１於偵訊中業已明確結證稱：電話先由綽號「阿貓」的被告戊○○
      接聽，後來再由綽號「小黑」的證人乙○○接聽，那是「小黑」等聲音，其聽
      得出來等語（詳見臺灣臺中地方法院檢察署九十年度偵字第九三五號卷第七十
      八頁），可見證人乙○○於該秘密證人甲１撥打0000000000號行動
      電話表示要購買毒品時，應亦在前開自用小客車上，否則無由有接聽事實之存
      在，縱該證人乙○○於案發當時確曾依其於原審審理時到庭證述內容稱：到臺
      南市去拜訪綽號「阿Ｋ」之朋友張凡軒之情，惟該0000000000號行
      動電話經原審比對通聯紀錄之結果，於九十一年一月三日至一月四日凌晨間均
      處於轉接之狀態，亦即撥打0000000000號之行動電話門號之電話，
      均經證人乙○○設定轉接至亦為證人乙○○坦承為其持用之00000000
      00號（申請名義人為林柏宇）行動電話（此可參見原審卷第二四九頁下方以
      紅筆註記之四組通聯紀錄，此等轉接情節亦據原審依職權訊問證人即和信電訊
      公司職員沈厚忠後，經其結證該等情節確實屬於經轉接之通聯紀錄無訛，詳見
      原審九十三年四月九日之審判筆錄），換言之，所有撥打000000000
      0之電話均能自動轉接到證人乙○○，此已據其於原審審理時坦認：當天把0
      000000000號手機遺留在前開自小客車上，但是到臺南時還攜帶有0
      000000000號之行動電話，供其與外界聯繫等語（見原審卷第二二○
      頁、第二二四頁），則該秘密證人甲１撥打0000000000號行動電話
      時，縱因手機遺留在前揭自用小客車上，只要被告戊○○、被告丙○○不將業
      已響起之電話予以接聽，均得自動轉接至證人乙○○當時所攜帶之門號為00
      00000000支行動電話內，證人乙○○自仍得與秘密證人甲１聯繫交易
      地點及時間，再指示被告戊○○、被告丙○○依約將毒品送達約定處所，故被
      告戊○○、丙○○所辯，當時沒有跟秘密證人甲１在電話中有談到毒品的事情
      云云，乃屬虛偽之飾詞，不足為採。加以被告戊○○、丙○○業於原審審理時
      坦認與該綽號「小傑」之男子並不熟識，則以被告戊○○表示當天是在臺中市
      ○○路一帶之「藍星美容院」洗頭，要與被告丙○○一起去臺中市○○○路夜
      市」吃宵夜，實無由臺中市○○路再驅車前往業已超過臺中市○○路夜市地點
      之臺中縣大里市仁愛醫院去搭載一名不太熟識之友人，再一起前往位於臺中市
      ○○路、臺中縣大里市仁愛醫院之間之臺中市○○路夜市吃宵夜，所辯顯有重
      大瑕疵存在而不足為採。
  ２、再查，被告丙○○經查獲時仍怪罪秘密證人甲１稱：「都是你害的」等語，業
      據證人黃興綱於九十一年二月十九日偵訊時到庭結證明確（詳見臺灣臺中地方
      法院檢察署九十年度偵字第九三五號卷第六十二頁背面），復於原審九十三年
      四月九日審理時到庭結證稱：當天是駕駛即被告戊○○先下車的，下車時神色
      很緊張地問：要作什麼？而被告丙○○則和後座的秘密證人甲１一直爭執，好
      像是說：「都是你、都是你」，二位被告當時的神情都很緊張、臉色蒼白、講
      話會抖，是因為被告丙○○的臉色特別白，所以偵訊時才會特別提到被告丙○○有臉色發白的情形等語（詳見原審卷第二○九頁至二一○頁）屬實，以被告
      戊○○、被告丙○○二人不辭路途遙遠地於深夜間自臺中市區駕車前往臺中縣
      大里市與一名不太熟識之友人見面，且經該秘密證人指述，被告丙○○、戊○○確實有出示毒品問他要幾個？再以渠等遭員警即證人黃興綱進行臨檢時之慌
      張神色以觀，當係知悉前揭自用小客車上攜帶有屬於違禁物之毒品，且亦係為
      了將該等毒品販售予他人牟利，其二人販賣毒品之主觀上犯意，實可由前揭客
      觀之情節予以認定。
  ３、雖被告戊○○、丙○○二人及同案被告乙○○均辯稱：不知扣案如附表一、二
      所示毒品為何人所有。惟如甲１及證人黃興綱所證述，足證右揭毒品係被告二
      人與同案被告乙○○共同持有，且依扣得數量龐大，更足證被告二人及同案被
      告乙○○於購入之初，即有販賣營利之意圖，雖被告戊○○、丙○○二人及同
      案被告乙○○就扣案毒品互相推諉不知為何人所有，致本院無從推知扣案毒品
      確切之販入時間及地點，惟扣案毒品係於乙○○所有之汽車扣得，而所有連絡
      販賣及交付毒品之事宜，均以乙○○之上開0000000000號行動電話
      連繫，並由被告戊○○接聽，而由被告丙○○取出毒品，足證上開毒品於販賣
      甲１之前，係由被告戊○○、丙○○二人及同案被告乙○○共同販入而持有，
      俟機販賣至臻明確。
（四）被告戊○○之選任辯護人雖為被告戊○○辯稱：本件乃屬秘密證人甲１及警方
      所為之陷害教唆，因而取得之事證並不具有證據能力云云，且於本院請求再度
      傳訊甲１為對質。惟按，警察機關在偵查販毒等重大危害社會治安且又屬難以
      偵查之案件時，常使用誘捕方式辦案，此等辦案方式在不違反人身自由之不可
      受侵犯之憲法基本權之保障下，非不得以為之，所蒐集而來之證據資料，亦非
      不得顯現於公判庭，採為法院論罪科刑之依據。惟此種誘捕方式之辦案可區分
      為兩種，一為創造犯意型誘捕，一為提供機會型誘捕。前者，又稱為陷害教唆
      ，係指行為人原無犯罪意思，因受他人（如便衣警察）之引誘，始生犯意，進
而著手實行犯罪構成要件行為而言（最高法院九十一年臺上字第一五二三號判
      決參照），此種情形所取得之證據，並無證據能力。後者，又稱為機會教唆，
      係指行為人原本即有犯罪之意思，其從事犯罪構成要件行為之犯意，並非他人
      所創造，警察僅係利用機會加以誘捕，此種情形之犯罪行為人本具有販賣毒品
      之犯意，初非警察人員所造意，自得採為法院論罪科刑之依據（最高法院九十
      年度台上字第六０六號、九十年度台上字第二九七二號、九十年度台上字第四
      二三七號、九十年度台上字第四○三八號、八十九年度台上字第五七九一號、
      八十七年度臺上字第二九七號判決參照）。是所謂「陷害教唆」，係指犯罪行
      為人原不具犯罪之故意，純因司法警察之設計教唆，始萌生犯意，進而著手實
      行犯罪構成要件行為之謂。從而，欲辯明本件警方之辦案所取得之證據資料得
      否採為法院論罪科刑之依據，參諸前揭說明，尚須視被告戊○○及丙○○於遭
      查獲前原有無犯罪意思而定。經查：、按證人甲１於九十一年一月四日之警
      詢筆錄中已明白證稱：因伊之前在臺中市ＰＵＢ曾看過他們賣過大麻一支五百
      元，Ｋ他命一粒認識的賣四百元，不認識的賣五百元，搖頭丸（ＭＤＭ甲）一
      粒賣三百至三百五十元不等，因為伊不想他們再害其他人而舉發指證他們等語
      （詳見臺灣臺中地方法院檢察署九十年度偵字第九三五號卷第十九頁、第二十
      頁），復於九十一年二月二十五日偵訊中供稱：伊先打電話給警局，再約被告
      等出來，四、五個月前在舞廳認識小黑，再認識小白、阿貓，他們三人在臺中
      市區各舞廳都有在賣搖頭丸、Ｋ他命及大麻，伊有看到小黑及阿貓在賣，用衛
      生紙包起來，拿給客人，小白是和他們在一起，但沒看過他有賣，都是當場一
      手交錢，一手交貨。小黑有向伊問過，要不要買，伊打電話給國光派出所之後
      ，才打行動電話給他們等語（詳見臺灣臺中地方法院檢察署九十年度偵字第九
      三五號卷第七十九頁至第八十頁），核與證人黃興剛即當場查獲被告二人之員
      警於九十一年二月十九日偵訊時到庭結證稱：「九十一年一月四日凌晨二點到
      派出所上班，即接獲密證人甲１來電，檢舉有人持有並販賣毒品，伊本想要請
      臺中市轄區警方去查，但甲１堅持要伊去查，說要給伊作業績‧‧‧甲１向我
      說，他本來是打電話給小黑，但因他去臺南，所以才由戊○○、丙○○送毒品
    過去」等語（詳見臺灣臺中地方法院檢察署九十年度偵字第九三五號卷第六十
      二頁至第六十三頁），以及於九十三年四月九日原審審理時到庭結證稱：「事
      前不認識甲１，也沒有因為別的案件偵辦過甲１，甲１是在九十一年一月四日
      凌晨電話報案，因為當時值的是二點的班，是一時五十分到警局，櫃臺的報案
      電話是其接的，證人來電說臺中市繼中所轄區金沙百貨樓上有類似搖頭丸之類
      的毒品，其表示那是臺中市繼中派出所的轄區，要幫他轉，但是他堅持要報案
      ，說賣藥的人和臺中市的警員有認識，所以希望由其工作之警局來辦，其表示
      這不是其轄區，報案的人說要約對方的人來這邊，其表示說約不約，其沒有辦
      法控制，如果有約過來，巡邏車經過的時候會特別注意，後來報案的人說約在
      大里是仁愛醫院，當時好像沒有說時間，其就加強那裡的巡邏，和秘密證人完
      全不認識，是該證人要求這樣做的，甲１除了打電話之外，完全沒有見過面」
      等語（詳見原審卷第二○四頁至第二○六頁）大致相符，簡言之，本件乃祕密
      證人甲１見被告戊○○、丙○○及共同被告即證人乙○○間有共同販賣毒品之
      行為，欲加以檢舉，乃以電話報案並將原本即有販賣毒品犯意之被告戊○○、
      丙○○等人約至特定地點見面，此依前開說明，顯僅係對於已有犯罪決意之人
      提供犯罪之機會，而非誘發其犯罪之原因要與行為人原無犯罪之故意，僅因遭
      受陷害教唆始為之者，迥然有別，無容由被告戊○○援引陷害教唆之理由，充
      作其免責之依據，從而，本件依此蒐集得之證據，自得採為法院論罪科刑依據
      之理。、「按被告以外之人於審判中所在不明而無法傳喚或傳喚不到者，其
      於檢察事務官、司法警察官或司法警察調查中所為之陳述，經證明具有可信之
      特別情況，且為證明犯罪事實之存否所必要者，得為證據。刑事訴訟法第一百
　　　五十九條之三第三款定有明文。證人甲１經本院於九十三年九月三十日、九十
      三年九月十七日、九十三年十二月三十一日三次傳喚均未能到庭，嗣又經本院
      於九十四年一月十七日函請臺中縣霧峰分局協助偕同甲１到庭，惟經臺中縣警
      察局霧峰分局以九十四年一月二十一日第０９４００００５３７號函覆本院謂
      ：「該甲１行方不明，且因案通緝，無法取得聯絡」等語，惟參證上開證人甲
      １所證使用之連絡方式及電話號碼及被告戊○○綽號係「阿貓」、被告丙○○
      之綽號為「小白」，以及案發日確係被告二人前往駕駛臺中縣仁愛大里醫院，
      讓綽號「小傑」之男子上車，且經查獲ＭＤＭ甲及大麻捲煙等物之情形，均與
      被告二人於警訊自承情節完全相符（詳見臺灣臺中地方法院檢察署九十年度偵
      字第九三五號卷第十二頁至第十七頁）。而被告二人上開警詢及偵查中所供及
      甲１所述復無何積極證據足資證明非出於任意性，在互核甲１及被告二人所供
      均相符合之情況下，依照首揭規定甲１於警詢及偵查中之供述，可為證據，是
      被告戊○○之選任辯護人雖請求本院再傳甲１對質，本院認應無必要。
（五）被告戊○○之選任辯護人辯護意旨另以：0000000000電話已經轉接
      設0000000000號電話，該0000000000電話已無法接聽來
      電，按理被告戊○○所持有之電話應非扣案之0000000000，而係0
      000000000號電話，且本件案發當時同案被告乙○○已南下臺南，並
      不在臺中，且未曾與甲１通話，本件應與乙○○無關。惟本案扣得之電話，經
      本院送請和信電訊股份有限公司查明確為0000000000之電話，有和
      信電訊股份有限公司九十三年十月十四日和信【業服】字第０９３０１１２５
      號函一份在卷可稽。如前所述所有車牌號碼八Ｌ—五三八五號自用小客車外出
      ，甲１於九十一年一月四日凌晨二時十五分四十五秒，以０４—000000
      00之市內電話撥打乙○○所有號碼為0000000000號之行動電話由
      戊○○接聽，當時乙○○、丙○○、戊○○三人均在車牌號碼八Ｌ—五三八五
      號自用小客車上，嗣甲１再於九十一年一月四日凌晨二時三十六分二十一秒、
      二時四十六分五十八秒以臺中縣大里市仁愛醫院急診室內之公用電話０４─0
      0000000撥打乙○○前開0000000000號行動電話，係由乙○○接聽後表示即將抵達約定地點後，乙○○始下車，且攜帶00000000
      00前往臺南，則本件甲１與被告戊○○得以雙向溝通，參諸上開甲１明確指
      稱確有與乙○○及戊○○連絡等情，即無何不合常理之處，被告戊○○之選任
      辯護人辯護上開所指，並無從為有利於被告戊○○之認定。
（六）末查ＭＤＭ甲及大麻捲煙之物稀價昂，取得不易，且為政府嚴予查緝之違禁物
      ，而販賣ＭＤＭ甲及大麻捲煙之之法定刑期為無期徒刑或七年以上有期徒刑，
      得併科新台幣七百萬元以下罰金販賣第三級毒品者，處五年以上有期徒刑，得
      併科新台幣五百萬元以下罰金。，刑責甚重，歷來販賣毒品者被查獲後，唯恐
      被判處重刑，幾乎皆極力否認有販賣毒品之犯行，然販賣毒品者苟無利潤可圖
      ，衡情應無甘冒被查緝法辦處以重刑之危險，而無端平價供應他人，本件查扣
      之ＭＤＭ甲及大麻捲煙為數甚多，且被告二人復遶遠路花費時間及精神駕駛前
      往臺中縣大里市仁愛醫院，乙○○復提供行動電話，其間花費的車資、聯絡費
      用，在在顯示係需圖得利潤始能支付上開開銷。況倘被告戊○○、丙○○二人
      無利可圖，焉有不計風險，駕駛攜帶ＭＤＭ甲及大麻捲煙之理，基上說明，堪
      認本件被告戊○○、丙○○二人在主觀上應有販賣扣案之毒品藉以營利之意圖
      無疑，本件事證已甚為明確，被告意圖營利販入海洛因之犯行，堪以認定。
（七）綜上所述，本件被告戊○○、丙○○二人係與共同被告乙○○共同販販賣第二
      級毒品罪，本件事證已臻明確，被告戊○○、丙○○二人右揭犯行洵堪認定。
二、按販賣毒品罪，不以販入之後復行賣出為要件，祇須以營利為目的，將毒品販入
    或賣出，有一於此，犯罪即為完成。第按ＭＤＭ甲及大麻捲煙乃屬中樞神經興奮
    劑，服用者會有多話、食慾降低、情緒及活動力亢進、產生幻覺、狂喜等症狀之
    行為特徵，並易發生體溫過高、痙攣，甚致引發併發症而導致死亡。長期使用會
    產生心理的依賴，強迫使用等神經系統的損傷，產生情緒不穩、憂鬱、視幻覺、
    失眠、記憶減退、妄想等症狀，並有噁心、肌肉痛、心悸、動作失調之生理毒害
    ；抑鬱、精神錯亂、自殺傾向之心理毒害；橫紋肌溶解、血管內凝集、急性腎衰
    竭、體溫高達攝氏四十三度之致命毒害，業經行政院公告為毒品危害防制條例第
    二條第二項之第二級毒品，合先敘明。查被告戊○○及丙○○此次將ＭＤＭ甲及
    大麻捲煙帶往查獲現場欲交付與綽號「小傑」之秘密證人甲１，其行為依前開說
    明，已該當毒品危害防制條例第四條第二項之販賣第二級毒品既遂罪（而被告戊○○、丙○○行為後，毒品危害防制條例已於九十二年七月九日修正公布，並自
    九十三年一月九日起施行生效，且其販賣第二級毒品ＭＤＭ甲之法定刑，於修正
    前、後均無變更，而不生新法或舊法較有利於被告之問題，依刑法第二條第一項
    前段規定，自應適用裁判時之法律即修正後之毒品危害防制條例論處，附此敘明
    。），公訴意旨雖以被告二人所販係毒品危害防制條例第四條第五項、第二項之
    販賣第二級毒品未遂罪，惟由公訴人起訴事實欄所敘被告戊○○、被告丙○○二
    人為警查獲後，經採集被告戊○○、丙○○二人尿液送驗，均未檢出毒品陽性反
    應，被告戊○○、丙○○二人既未施用第二級毒品，何以持有，且數量非少，堪
    認係為販賣之目的等語，而該情確實有臺中縣衛生局檢驗尿水報告書、國防部憲
    兵司令部形式鑑識中心鑑驗通知書各一紙附卷可稽，堪認被告戊○○、丙○○二
    人持有本件扣案數量非少（ＭＤＭ甲二百七十顆、大麻捲煙十一支）之毒品係為
    意圖販賣而販入，則揆諸前開說明，被告戊○○、丙○○二人之所為，應已該當
    毒品危害防制條例第四條第二項之販賣第二級毒品既遂罪，本院自應依法變更起
    訴法條，在此敘明。而被告戊○○、丙○○二人持有ＭＤＭ甲、大麻捲煙之第二
    級毒品之低度行為，為販賣第二級毒品之高度行為所吸收，爰不另論罪。又被告
    戊○○、丙○○二人同時同地販賣ＭＤＭ甲、大麻捲煙係係一犯意、一行為觸犯
    二販賣第二級毒品犯行，係想像競合犯，應依情節較重之販賣第二級毒品ＭＤＭ
    甲處斷。被告戊○○、丙○○及乙○○間，就上開販賣第二級毒品犯行間，具有
    犯意聯絡及行為之分擔，為共同正犯。原審判決認被告戊○○、被告丙○○二人
    罪證明確予以論罪科刑，固非無見，惟按、原審判決關於扣案之000000
    0000號電話係乙○○所有供販賣第二級毒品所用之物，業據被告戊○○及同
    案被告乙○○供明，原審判決未予宣告沒收，復未說明不予宣告沒收之理由，即
    有未洽。、原審判決關於被告戊○○、丙○○二人營利意圖之認定依據，疏未
    於理由欄說明，復有未洽。被告戊○○、丙○○二人均上訴否認販賣第二級毒品
    犯行，指摘原審判決不當，雖均無理由，惟原審判決既有上開可議之處，自應由
    本院予以撤銷改判。爰審酌被告戊○○、丙○○二人之素行、販賣毒品ＭＤＭ甲
    及大麻捲煙，足以使購買施用者導致精神障礙與性格異常，甚至造成人民生命健
    康受損之危險以及成癮性，其戕害國人身體健康，且有危害社會安全之虞，所生
    危害非輕，然其販賣次數經查有據者僅此一次，數量非鉅、且尚未實際獲得任何
    利益，惟犯後砌詞卸責，未見悔意，難認其犯後態度良好等一切情狀，分別各均
    量處有期徒刑七年三月。扣案之如附表所示編號１之ＭＤＭ甲二百七十顆及編號
    ２之大麻煙捲十一支，均係修正後毒品危害防制條例第二條第二項第二款之第二
    級毒品，應依修正後同條例第十八條第一項前段規定沒收銷燬之。扣案之000
    0000000號電話係乙○○所有供販賣第二級毒品所用之物，業據被告戊○○及同案被告乙○○供明，應依刑法第十九條第一項之規定沒收。另扣案如附表
    編號３所示之Ｋ他命因於九十一年一月二十三日起，始經行政院以院台法字第０
    九一０００一六０五號公告列為毒品危害防制條例第三級第十九項之第三級毒品
    而生效，本件遭查獲之九十一年一月四日時，該Ｋ他命尚非該當於第三級毒品，
    應由檢察官另為處理。扣案之現金二千七百元，因被告戊○○、丙○○二人尚未
    自綽號「小傑」之證人甲１處獲得交易代價，且查無相關事證足資認定係被告戊○○、丙○○二人販賣毒品之所得，爰不另為沒收之宣告。
據上論斷，應依刑事訴訟法第三百六十九條第一項前段、第三百六十四條、第二百九
十九條第一項前段、第三百條，修正後毒品危害防制條例第四條第二項、第十八條第
一項前段、第十九條第一項，刑法第二條第一項前段、第十一條、第二十八條，判決
如主文。
本案經檢察官己○○到庭執行職務。
中      華      民    國      九十四      年   二    月      十七     日
                                  臺灣高等法院臺中分院刑事第三庭
                                        審判長法  官  江  錫  麟
                                              法  官  林  欽  章
                                              法  官  胡  忠  文
右正本證明與原本無異。
如不服本判決應於收受送達後十日內向本院提出上訴書狀，其未敘述上訴之理由者並
得於提起上訴後十日內向本院補提理由書（均須按他造當事人之人數附繕本）。
                                              書記官  許  美  惠
中      華      民      國      九十四   年      二       月     十八   日
附錄論罪科刑法條：
毒品危害防制條例第四條：
製造、運輸、販賣第一級毒品者，處死刑或無期徒刑；處無期徒刑者，得併科新台幣
一千萬元以下罰金。
製造、運輸、販賣第二級毒品者，處無期徒刑或七年以上有期徒刑，得併科新台幣七
百萬元以下罰金。製造、運輸、販賣第三級毒品者，處五年以上有期徒刑，得併科新
台幣五百萬元以下罰金。
製造、運輸、販賣專供製造或施用毒品之器具者，處一年以上七年以下有期徒刑，得
併科新台幣一百萬元以下罰金。
前四項之未遂犯罰之。
附表：
┌──┬─────┬────────┬──────────────────┐
│編號│ 品    名 │ 數量及重量     │  成                      分        │
├──┼─────┼────────┼──────────────────┤
│ １ │ＭＤＭ甲  │二百七十顆      │含第二級第八十三項毒品ＭＤＭ甲成分  │
│    │          │                │註：此處查獲之ＭＤＭ甲藥丸共有三類  │
│    │          │                │  1.綠色藥錠一百顆，總淨重三四‧七  │
│    │          │                │    六公克                          │
│    │          │                │    （驗餘淨重三四‧四二公克）      │
│    │          │                │  2.灰綠色藥錠七二顆，總淨重二三‧０│
│    │          │                │    五公克                          │
│    │          │                │   （驗餘淨重二二‧七四公克）       │
│    │          │                │  3.草綠色藥錠九八顆，總淨重三四‧一│
│    │      │                │    八公克                          │
│    │          │                │   （驗餘淨重三三‧八四公克）       │
├──┼─────┼────────┼──────────────────┤
│ ２ │大麻捲煙  │十一支          │含第二級第二十四項毒品大麻成分及醫療│
│    │          │                │用麻醉劑KETAMINE                    │
│    │          │                │總重五‧六九公克，包裝重０‧六三公克│
├──┼─────┼────────┼──────────────────┤
│ ３ │Ｋ他命    │五顆            │含第三級第十九項毒品愷他命成分      │
│    │          │                │總淨重一‧一五公克，驗餘淨重０‧九  │
│    │          │                │二公克                              │
└──┴─────┴────────┴──────────────────┘
                                                                       Ｉ
